Robles Aquije Roger David

+51 979338549

dra3897@gmail.com

Perfil

Mucho gusto, soy Ingeniero de software graduado con experiencia en desarrollo web, también tengo experiencia como consultor técnico en SAP Cloud Application Studio durante más de 1 año. Soy una persona comprometida con el aprendizaje continuo, además de siempre estar dispuesto a adquirir y mejorar habilidades y conocimientos en herramientas y tecnologías relacionadas para progresar en mi carrera.

Habilidades

- JavaScript
- React
- HTML y CSS
- SCRUM

- MySQL, MongoDB, Firebase
- Bootstrap, jQuery.
- NodeJS (Express)
- Ingles

Experiencia Profesional

Consultor Técnico dic. 2021– abr. 2023

Seidor Perú

- Encargado de desarrollar soluciones a problemas técnicos utilizando SAP Cloud Application Studio, contribuyendo en la mejorade los sistemas de los clientes.
- Brinde apoyo a compañeros de otras áreas sobre temas técnicos, así como temas funcionales en base a la tecnología SAP.
- Realizaba la toma de requerimientos, así como absolver las dudas de los clientes en las reuniones

Programador de Software

sept. 2021 - ene. 2022

Ulead International

- Contribuí a una adecuada y eficaz interconexión entre la oferta formativa y la demanda en el mercado laboral.
- Resolución de casos prácticos, creación y mejora de páginas web, desarrollando estrategias en base a sus conocimientos adquiridos.
- Adquirí mayor fluidez en habilidades sociales y personales relacionadas al ámbito laboral para el logro de los objetivos.

Desarrollador Frontend

ago. 2018 – jun. 2021

Servicios Generales Nelica S.A.C

- Agilice el desarrollo de páginas web utilizando HTML, CSS y JavaScript junto a herramientas como Bootstrap y jQuery, lo que permitió una agilización en la entrega de proyectos.
- Desarrolle aplicaciones móviles en Android Studio utilizando XML para el diseño de interfaces y Java para la programación, reduciendo la carga laboral de los encargados de esta área.
- Asistí en la productividad y crecimiento de compañeros de trabajo menos experimentados a través de una buena orientación y un buen comportamiento.

Educación

Universidad Tecnológica del Perú

Información Adicional

- Perteneciente al Quinto y Decimo Superior
- Conocimiento en diseño con AdobeXD y Figma
- 1er puesto en hackathon "hackatu 2022" organizado por ATU 2021 (Lima Perú)
- 1er puesto en hackathon "soluciones del futuro" UTP 2019
- 2do puesto en hackathon UTP El comercio 2018
- Afición por la actividad física
- Conocimientos en lenguajes Backend como JAVA y PHP
- Conocimientos en Excel, Drawio y Bizagi
- Manejo de entornos de desarrollo: Netbeans, Visual Studio, Balsamiq y Visual Studio
 Code
- Curso "React: De cero a experto (hooks y MERN)"
- Curso "React Native: Aplicaciones nativas para IOS y Android"
- Curso de fundamentos de metodología SCRUM

Algunos de mis Proyectos

Tasks APP

Vite + React (endearing-sawine-02220c.netlify.app)

Gift Expert APP

Gifts Project (remarkable-gnome-5c986e.netlify.app)

Journal APP (Firebase + Cloudinary) https://rainbow-nougat-1f561f.netlify.app/

Calendario APP (MongoDB, Express, React, NodeJS) https://node-mongodb-api-zvgs.onrender.com/

Redes Sociales y Certificados

- GitHub: https://github.com/DavidRoblesAquije
- LinkedIn: https://www.linkedin.com/in/davidroblesaquije/
- Master en JavaScript: JS, jQuery, Angular, NodeJS: https://www.udemy.com/certificate/UC-183b7ce7-7c77-4566-8d02-41d0ce4516f7/
- React: De Cero a experto (Hooks y MERN)
 <u>UC-4b3ad07b-fce0-46a1-89ce-9fbfdf26c4c6.jpg (1600×1190) (udemy-certificate.s3.amazonaws.com)</u>
- SCRUM Fundamentals Certified

 $\frac{https://drive.google.com/file/d/1YbWYZWOmIF0Q9BAMVVQDK7lp6PJ-7mAl/view?usp=sharing}{}$